【裁判字號】    89,訴,37
【裁判日期】    890224
【裁判案由】    毒品危害防制條例
【裁判全文】
臺灣嘉義地方法院刑事判決                            八十九年度訴字第三七號
    公  訴  人  臺灣嘉義地方法院檢察署檢察官
    被      告  甲○○
右列被告因違反毒品危害防制條例案件，經檢察官提起公訴（八十八年度毒偵字第四
五四號），本院判決如左：
    主  文
甲○○施用第一級毒品，累犯，處有期徒刑拾月。
    事  實
一、甲○○曾因肅清煙毒條例案件，經本院於民國（下同）八十三年一月四日以八十
    二年度訴字第八一七號判決判處有期徒刑三年二月，並於八十三年三月十日經臺
    灣高等法院臺南分院以八十三年度上訴字第四三四號判決駁回上訴確定，而於八
    十七年七月九日執行完畢。復因再度施用第一級毒品案件，經依本院以八十八年
    度毒聲字第一三０號裁定送觀察、勒戒後，認無繼續施用毒品之傾向，經臺灣嘉
    義地方法院檢察署檢察官於八十八年二月十日以八十八年度偵字第四二一號處分
    不起訴確定。詎仍不知悔改，又於八十八年九月十日十五時四十分許，經警採尿
    前回溯四十五小時之時間內，在不詳地點施用第一級毒品乙次，而為警查獲。經
    依本院八十八年度毒聲字第一五八七號裁定送觀察、勒戒後，認有繼續施用毒品
    之傾向。
二、案經嘉義縣警察局朴子分局移送臺灣嘉義地方法院檢察署檢察官偵查起訴。
    理  由
一、訊據被告甲○○矢口否認有何施用第一級毒品海洛因之犯行，辯稱：伊因駕駛計
    程車，乘客在車上施用海洛因，伊因此吸到二手煙，尿液才會有毒品陽性反應云
    云。
二、惟查，被告甲○○於八十八年九月十日十五時四十分，在警察局所採集之尿液，
    經送請長榮管理學院鑑定結果呈嗎啡陽性反應，此有長榮管理學院驗尿報告乙紙
    附卷可稽，足證被告甲○○確曾於上開採尿時間回溯九十六小時內，曾經吸入海
    洛因毒品無疑。被告甲○○雖辯稱伊係在車上吸入二手煙之緣故云云。然依法務
    部調查局第六處之函釋，吸入含有甲基安非他命或煙毒品之二手煙，在文獻上雖
    尚無能否由尿液中檢驗出甲基安非他命或煙毒反應之研究報告，然按該局檢驗甲
    基安非他命或煙毒案件經驗研判，若非長時間與吸毒者直接相向且存心大量吸入
    吸毒者所呼出之煙氣，以二手煙中可能存在之低劑量甲基安非他命或煙毒，應不
    致在尿液中檢驗出煙毒或甲基安非他命反應，此有法務部調查局（８３）發技一
    字第一九六Ｏ號函附卷足參，縱被告所稱有乘客在車上施用海洛因，但遍查全卷
    有關被告之供詞，均未見被告有與該吸毒之乘客長時間且直接相向之證據，則尿
    液中斷無嗎啡陽性反應自明，故被告辯稱係吸入二手煙，尿液檢驗才有海洛因陽
    性反應，顯不足採信。又依臺灣嘉義看守所附設勒戒處所於八十八年十二月十四
    日以嘉所文衛字第二三二四號函所附之證明書載明被告有繼續施用毒品之傾向，
    亦足認被告確有施用第一級毒品之習慣，從而其上開所辯，純係事後卸責之詞，
    尚難採信。是本件事證明確，被告犯行可堪認定。
三、核被告所為係犯毒品危害防制條例第十條第一項之施用第一級毒品罪。被告曾因
    肅清煙毒條例案件，經本院於八十三年一月四日判處有期徒刑三年二月，並於八
    十三年三月十日經臺灣高等法院臺南分院判決駁回上訴確定，而於八十七年七月
    九日執行完畢，此有臺灣嘉義地方法院檢察署刑案查註紀錄表乙份附卷可按，其
    於五年內再犯有期徒刑以上之本罪，為累犯，應依刑法第四十七條之規定加重其
    刑。爰審酌被告犯罪之動機、目的、手段，犯罪時所受之刺激及其品性、生活狀
    況、智識程度、犯罪所生之損害，及犯罪後態度等一切情狀，量處如主文所示之
    刑。
據上論斷，應依刑事訴訟法第二百九十九條第一項前段，毒品危害防制條例第十條第
一項，刑法第十一條前段、第四十七條，判決如主文。
本案經檢察官林世芬到庭執行職務
中      華      民      國    八十九    年      二      月    二十四    日
                                      臺灣嘉義地方法院刑事第二庭
                                          法  官  曾    文    欣
右正本證明與原本無異。
如不服本判決，應於判決送達後十日內向本院提出上訴狀( 應附繕本 )。
中      華      民      國    八十九    年      二      月    二十五    日
                                          書記官  張    鑽    銘
附錄：毒品危害防制條例第十條第一項：
      施用第一級毒品者，處六月以上五年以下有期徒刑。


司法院資訊處製作；財團法人民間司法改革基金會備份。
